# 请问陈版主截止日为清算开始日的审计报告编制基础还是企业会计准则么

提问人：woshishandongre 时间：2014-12-25 09:10:44
截止日为清算开始日的审计报告编制基础还是企业会计准则么，谢谢！

回答人：chenyiwei
此时已经明确不适用持续经营假设，故不应继续按企业会计准则编制财务报表，而应采用其他适用于非持续经营状态的特殊编制基础。

提问人：surring 时间：2016-05-25 14:34:15
那陈老师，非持续经营状态的特殊编制基础都有哪些呢？可以举几个例子吗？感谢您！

回答人：chenyiwei
我在版面上发过一个“常用的特殊报告和附注的若干写作技巧和注意事项”的培训课件，里面有些举例，可以参考。